臺灣臺中地方法院刑事判決
110年度交訴字第326號
公  訴  人  臺灣臺中地方檢察署檢察官
被      告  林瑞文


上列被告因過失致死案件，經檢察官提起公訴（110年度偵字第1
568號、110年度偵字第5178號），被告於準備程序進行中，就被
訴事實為有罪之陳述，本院改行簡式審判程序審理，判決如下：
    主    文
林瑞文犯過失致人於死罪，處有期徒刑伍月，如易科罰金，以新
臺幣壹仟元折算壹日。
    犯罪事實
一、林瑞文於民國109年12月15日下午，駕駛車牌號碼000-0000
    號自小客車，沿臺中市西屯區安和路內側車道，由南往北方
    向行駛。嗣於同日下午8時6分許，行經安和路37之5號前時
    ，本應注意應依速限行駛，且應注意車前狀況，隨時採取必
    要之安全措施，而當時天候晴、夜間有照明，柏油路面乾燥
    、無缺陷、無障礙物，視距良好，並無不能注意之情事，竟
    疏未注意及此，貿然以時速約每小時76公里之速度超速行駛
    ，適有行人張志銘、張辰瑄未行走鄰近之行人穿越道，且於
    行向號誌顯示紅燈時，於劃設有分向限制線、同向3車道之
    路段斜穿道路，並穿越時未注意左右來車，林瑞文煞避不及
    ，致所駕駛之自小客車撞擊行人張志銘、張辰瑄，張志銘因
    而受有顱腦損傷、髖部挫傷、下肢骨折等傷害，張辰瑄因而
    受有頭部外傷、右腳骨折等傷害（對張辰瑄涉過失傷害罪嫌
    部分，業經告訴人張辰瑄於偵查時撤回告訴），經警據報前
    往現場處理，並將張志銘、張辰瑄送澄清醫院中港分院急救
    ，張志銘因上開傷害引致休克，於同日下午8時55分許急救
    不治而宣告死亡。
二、案經臺灣臺中地方檢察署檢察官相驗後簽分及被害人張志銘
    之父張德水告訴臺灣臺中地方檢察署檢察官偵查起訴。
    理    由
一、本件被告林瑞文所犯為死刑、無期徒刑、最輕本刑為3年以
    上有期徒刑以外之罪，亦非屬高等法院管轄之第一審案件，
    其於準備程序進行中，先就被訴事實為有罪之陳述，經法官
    告知簡式審判程序之旨，並聽取公訴檢察官之意見後，依刑
    事訴訟法第273條之1第1項、第273條之2等規定，裁定進行
    簡式審判程序，且不受同法第159 條第1 項、第161 條之2 
    、第161 條之3 、第163 條之1 及第164 條至第170 條所規
    定證據能力認定及調查方式之限制，合先敘明。
二、認定犯罪事實根據之證據及理由：
　㈠上開犯罪事實業據被告於偵訊、本院準備程序及審理時均坦
    承不諱（偵字第1568號卷第31至32頁、53至54頁、本院卷第
    27至30、33至40頁），核與證人即告訴人張德水於警詢、偵
    訊時（相卷第27至30、107、111頁、偵字第1568號卷第31至
    32頁、53至54頁）、證人張辰瑄於警詢時（相卷第31至35頁
    ）之證述情節相符，復有員警職務報告（相卷第19頁）、道
    路交通事故現場圖（相卷第57頁）、道路交通事故調查報告
    表（一）及（二）（相卷第61至63頁）、臺中市政府警察局
    交通事故補充資料表（相卷第67頁）、臺灣臺中地方檢察署
    相驗筆錄、相驗屍體證明書、檢驗報告書（相卷第105、115
    、119至126頁）各1份、現場及車損照片24張（相卷第73至9
    5頁）、臺中市政府警察局第六分局109年12月17日中市警六
    分偵字第1090175583號函暨檢附相驗照片14張（相卷第127
    至143頁）、被告車輛行車紀錄器及路口監視器錄影畫面截
    圖12張、光碟1片（相卷第97至103、147頁）在卷可佐，足
    認被告之自白與事實相符，堪予採信。
　㈡按行車速度，依速限標誌或標線之規定，無速限標誌或標線
    者，應依下列規定：一、行車時速不得超過五十公里；汽車
    行駛時，駕駛人應注意車前狀況，並隨時採取必要之安全措
    施，道路交通安全規則第93條第1項第1款、第94條第3項分
    別定有明文。查當時天候晴、夜間有照明，柏油路面乾燥、
    無缺陷、無障礙物，視距良好等客觀情形，有道路交通事故
    調查報告表（一）在卷可參（相卷第61頁），並無不能注意
    之情事，被告駕駛車輛未依速限行駛，其以時速約76公里/
    小時超速行駛且未注意車前狀況，採取必要之安全措施，以
    致肇事，是被告駕車行為顯有過失。而被告過失行為與被害
    人張志銘之死亡結果間，復具有相當因果關係。至被害人就
    本件車禍亦有未行走鄰近之行人穿越道，且於行向號誌顯示
    紅燈時，於劃設有分向限制線、同向3車道之路段斜穿道路
    ，並穿越時未注意左右來車之過失等情，有臺中市車輛行車
    事故鑑定委員會110年3月15日中市車鑑字第1100000528號函
    暨檢附中市車鑑0000000案鑑定意見書（偵字第1568號卷第2
    5至28頁）各1份在卷可查，則被害人與有過失，有民事賠償
    過失相抵問題，惟不因此解免被告過失之責，併此敘明。從
    而，本件事證明確，被告過失致死犯行堪以認定，應予依法
    論科。
三、論罪科刑：
  ㈠核被告所為，係犯刑法第276條之過失致人於死罪。
  ㈡被告於警員據報前往現場處理時，當場向警員坦承為車禍肇
    事人，有臺中市政府警察局道路交通事故肇事人自首情形紀
    錄表在卷可佐（相卷第69頁），堪認被告在有偵查犯罪職權
    之機關未發覺犯人為何人前，即自首為肇事人，且於事後接
    受審判，爰依刑法第62條前段規定，減輕其刑。
  ㈢爰以行為人之責任為基礎，審酌被告身為公共道路使用人，
    本應遵守交通規則，避免造成自己與他人之生命、身體、財
    產之危險，惟其駕駛車輛時，竟未謹慎而為，以時速約76公
    里/小時超速行駛且未注意車前狀況，採取必要之安全措施
    ，致被害人受有前揭傷勢，且終不治死亡，所為已對於被害
    人及其家屬造成難以回復之損害，應予非難；惟考量被告坦
    認犯行之犯後態度，且與告訴人達成和解並賠償所受損害，
    可見悔意；兼衡被告之素行、與被害人同為肇事原因之過失
    程度、告訴人之意見，暨被告於審理時自陳國中畢業之智識
    程度、職業為粗工、日薪約新臺幣2000元、扶養太太、子女
    已成年等家庭生活及經濟狀況等一切情狀（詳見本院卷第39
    頁），量處如主文所示之刑，並諭知易科罰金之折算標準。
據上論斷，應依刑事訴訟法第273條之1第1項、第299條第1項前
段，刑法第276條、第62條前段、第41條第1項前段，刑法施行法
第1條之1第1項，判決如主文。
本案經檢察官蔡雯娟提起公訴，檢察官張溢金到庭執行職務。
中　　華　　民　　國　　110 　年　　12　　月　　20　　日
                  刑事第十一庭  法  官  蔡汎沂
以上正本證明與原本無異。
如不服本判決應於收受送達後20日內向本院提出上訴書狀，並應
敘述具體理由；其未敘述上訴之理由者，應於上訴期間屆滿後20
日內向本院補提理由書（均須按他造當事人之人數附繕本）「切
勿逕送上級法院」。
告訴人或被害人如不服判決，應備理由具狀向檢察官請求上訴，
上訴期間之計算，以檢察官收受判決正本之日起算。
　　　                        　書記官   黃筠婷
中　　華　　民　　國　　110 　年　　12　　月　　20　　日
附錄論罪科刑法條
刑法第276條
因過失致人於死者，處五年以下有期徒刑、拘役或五十萬元以下
罰金。